【裁判字號】    97,交易,677
【裁判日期】    980417
【裁判案由】    過失傷害
【裁判全文】
臺灣臺北地方法院刑事判決             97年度交易字第677號
公  訴  人  臺灣臺北地方法院檢察署檢察官
被      告  甲○○
上列被告因過失傷害案件，經檢察官提起公訴（97年度偵緝字第
1429號），本院判決如下：
    主  文
甲○○犯過失傷害罪，處拘役貳拾日，如易科罰金，以新臺幣壹
仟元折算壹日。
    事  實
一、甲○○於民國96年9 月25日22時30分許，駕駛林仲凱所有車
    牌號碼5A-2315 號自用小客車沿臺北市○○○路○ 段187 巷
    東往西方向行駛，行經該路與臺北市○○○路○ 段147 巷口
    時，理應注意駕駛人駕駛汽車時左方車應讓右方車先行，並
    應注意車前方向，而當時為天晴夜間有照明且無障礙之情形
    ，又無不能注意之情事，竟疏未注意，撞及自臺北市○○○
    路○ 段147 巷北往南方向行駛至前開路口由乙○○駕駛之車
    牌號碼326-EK號營業小客車（搭載乘客史長輝受傷未提告訴
    ），致乙○○受有胸口疼痛並挫傷之傷害。員警據報前往現
    場處理時，甲○○當場自首承認為肇事人，並願意接受裁判
    。
二、案經乙○○訴由臺北市政府警察局大安分局臺灣臺北地方法
    院檢察署檢察官偵查起訴。
    理  由
一、證據能力之判斷：
    查告訴人乙○○於警詢中之指訴及偵查中之具結證述，及證
    人史長輝於警詢中之陳述或偵查中之證述，雖均屬被告以外
    之人於審判外之陳述，惟被告於本院審理中已同意作為證據
    ，顯已放棄行使詰問權，而本院審酌該陳述作成時情況，並
    無違法或不當之處，適為本案證據，依刑事訴訟法第159 條
    之5 第2 項規定，應具證據能力。至其餘認定本案犯罪事實
    之非供述證據，查無違反法定程序取得之情，依同法第158
    條之4 規定反面解釋，亦具證據能力。
二、認定犯罪事實之證據：
    上揭犯罪事實，業據被告甲○○於本院審理時坦承不諱（見
    本院卷(二)第73頁反面），核與證人即告訴人乙○○於警詢中
    之指訴及偵查中之具結證述（97年度偵緝字第1429號卷卷43
    至44頁），及證人史長輝於警詢中之證述及偵查中之證述（
    見97年度偵字第2534號卷第8 頁、第44頁18至19頁）之情節
    相符，並有車籍查詢基本資料詳細畫面、道路交通事故現場
    圖、臺北市政府警察局大安分局交通分隊道路交通事故補充
    資料表、交通事故談話紀錄表、道路交通事故調查報告表（
    一）、（二），及現場照片影本6 張等在卷為證（97年度偵
    字第2534號卷第11、13至24頁）。另告訴人受有胸口疼痛並
    挫傷之傷害，亦有臺北市立聯合醫院忠孝院區之診斷證明書
    在卷為憑（97年度偵字第2534卷第12頁）。此外，被告駕駛
    車輛在未劃分幹、支線之交岔路口時，左方車未暫停讓右方
    車先行而肇事，亦有臺北市交通事件裁決所97年9 月9 日北
    市裁鑑字第09740408800 號函及所附之鑑定意見書附卷可佐
    （97年度偵緝字第1429號卷第38至41頁），足見被告上開任
    意性自白確與事實相符，應堪採信。
三、按汽車行駛至無號誌或號誌故障而無交通指揮人員指揮之交
    岔路口，支線道車應暫停讓幹線道車先行。未設標誌、標線
    或號誌劃分幹、支線道者，少線道車應暫停讓多線道先行；
    車道數相同時，轉彎車應暫停讓直行車先行；同為直行車或
    轉彎車者，左方車應暫停讓右方車先行，道路交通安全規則
    第102 條第1 項第2 款定有明文。經查，被告為汽車駕駛人
    ，於上揭時、地駕駛上開車輛行經上開路口時，自應遵守前
    揭規定，注意左方車應讓右方車先行，並應注意車前方向，
    而在事故發生路段係市區道路之巷口，屬鋪設柏油、無障礙
    物、乾燥、無缺陷之路面，且當時視距良好等情況下，竟疏
    未注意，違反前揭規定，左方車未讓右方車先行，進而未注
    意車前狀況，被告所駕駛之上開汽車遂因閃避不及撞擊告訴
    人，是被告之行為顯有過失。其次，告訴人所受之傷害係因
    本件交通事故所致，被告之過失行為與告訴人之傷害間，具
    有相當因果關係甚明，故被告自應就其過失行為負責。從而
    ，本件事證明確，被告所犯過失傷害犯行，洵堪認定，應予
    依法論處。
三、核被告所為，係犯刑法第284 條第1 項規定之過失傷害罪。
    查被告於未有任何偵查犯罪職權之公務員知悉其上開犯行前
    ，即留在現場等候，並於臺北市政府警察局大安分局員警前
    往現場處理時，不逃避裁判而當場向警員自首，承認其為肇
    事之人，並接受偵訊，此有道路交通事故肇事人自首情形紀
    錄表1 紙附卷可參（見97年度偵字第2534號卷第19頁），顯
    見被告已向該管公務員申述犯罪事實，而不逃避裁判，已合
    於刑法第62條前段所定對於未發覺之犯罪自首而接受裁判之
    要件，是依該條規定減輕其刑。爰審酌被告先前並無犯罪紀
    錄，有臺灣高等法院被告前案紀錄表附卷可參，素行尚稱良
    好，其因本案過失情節，致告訴人受有上開傷害，尚屬輕微
    ，然本案發生後未能坦然面對，分別經臺灣臺北地方法院檢
    察署檢察官及本院通緝後始到案，公訴人於起訴書上載明請
    求從重量刑，且迄今因就告訴人車損賠償問題無共識而未能
    達成和解，再兼衡被告犯後坦承犯行，應有悔意等一切情狀
    ，量處如主文所示之刑，並諭知易科罰金之折算標準，以示
    懲儆。
四、據上論斷，應依刑事訴訟法第284 條之1 、第299 條第1 項
    前段，刑法第284 條第1 項、第62條、第41條第1 項前段，
    刑法施行法第1 條之1 ，判決如主文。
本案經檢察官呂俊儒到庭執行職務
中    華    民    國    98    年    4     月    17    日
                  刑事第十九庭  法  官  紀文惠
上正本證明與原本無異。
如不服本判決應於收受送達後10日內向本院提出上訴書狀，並應
敘述具體理由；其未敘述上訴理由者，應於上訴期間屆滿後20日
內向本院補提理由書（均須按他造當事人之人數附繕）「切勿逕
送上級法院」。
                                書記官  游曉婷
中    華    民    國    98    年    4     月    17    日
附錄本案論罪科刑法條全文
中華民國刑法第284條
因過失傷害人者，處6月以下有期徒刑、拘役或5百元以下罰金，
致重傷者，處 1 年以下有期徒刑、拘役或 5 百元以下罰金。
從事業務之人，因業務上之過失傷害人者，處1年以下有期徒刑
、拘役或1千元以下罰金，致重傷者，處3年以下有期徒刑、拘役
或2千元以下罰金。


司法院資訊處製作；財團法人民間司法改革基金會備份。
